【裁判字號】    97,上易,2524
【裁判日期】    971118
【裁判案由】    竊盜
【裁判全文】
臺灣高等法院刑事判決                97年度上易字第2524號
上  訴  人
即  被  告  甲○○
                    現於臺灣臺北監獄臺北分監
上列上訴人因竊盜案件，不服臺灣板橋地方法院97年度易緝字第
111號，中華民國97年8月25日第一審判決（起訴案號：臺灣板橋
地方法院檢察署96年度偵字第5347號），提起上訴，本院判決如
下：
    主  文
上訴駁回。
    事  實
一、甲○○前因施用毒品案件，經本院以90年度易字第3932號判
    處有期徒刑8 月確定，甫於民國92年6 月17日期滿執行完畢
    （再犯本件犯罪已構成累犯）。詎其仍未知警惕，竟意圖為
    自己不法所有，分別實施下列竊盜犯行：
1、甲○○於95年12月12日（聲請簡易判決處刑書誤載為13日凌
   晨5 時許）21時許，見臺北縣土城市○○路135 號「天王宮
   」神壇（乙○○○開設，夜間無人居住之建築物）之窗戶未
   上鎖，便由窗戶攀爬入內，竊取神像上之金牌2 片、墜子1
   枚得手後，甲○○再於翌（13）日將上該竊得之金牌、墜子
   攜至臺北縣土城市○○路○ 段167 號不知情之紀添同所經營
   之「建寶銀樓」變賣得款新臺幣（下同）6285元。
2、甲○○復於96年1 月17日（聲請簡易判決處刑書誤載為18日
   凌晨5 時許）21時許，以前開相同手法再次攀爬窗戶進入「
   天王宮」神壇內，竊取神像上之金牌一片得手後，再於翌（
   18）日上午10時許，持上該金牌至臺北縣土城市○○路○段
   167 號不知情之蘇伯文所經營之「寶琪銀樓」變賣得款3100
   元。嗣經被害人乙○○○報警，始循線查悉上情。
二、案經乙○○○（聲請簡易判決處刑書誤載鄧陳金葉）訴由臺
    北縣政府警察局土城分局報請臺灣板橋地方法院檢察署檢察
    官偵查起訴。
    理  由
一、訊據上訴人即被告甲○○矢口否認有上揭竊盜犯行。惟查：
    上揭犯罪事實，迭據被告於警詢、原審準備程序及審理時供
    承不諱，核與被害人乙○○○及建寶銀樓負責人紀添同、寶
    琪銀樓負責人蘇伯文於警詢指述情節相符，此外並有金飾買
    入登記簿2份在卷可憑。被告雖辯稱：係因警員查獲其持有
    吸食器，要求伊承認竊盜，並表示一樣是判5、6個月，希望
    其幫忙作績效云云。惟查，證人即為被告製作警詢筆錄之警
    員丙○○於本院審理時結證後，否認有被告所辯上情，並稱
    被告當時並無其他刑事案件等語。況被告於準備程序亦自稱
    ：警員祇搜到吸食器，只有吸食器沒用，伊還有一些法律常
    識等語。其意似係指單純持有吸食器並未涉及刑責，準此，
    則其亦無承擔竊盜犯行，以換取持有吸食器行為免責之必要
    ，所辯已違常理。更有甚者，被告於原審準備程序不僅承認
    起訴書所載之竊盜犯行，甚至主動更正起訴書誤植之行竊時
    間，僅為頂替犯罪充作績效，何需如此？再參以被告上訴之
    初，係主張為他人擔負罪責，其後改稱為警員作績效，反覆
    不一，益徵其上述辯解，應屬推諉卸責之詞，自不足採信，
    其上述竊盜行為，已臻明確，犯行可以認定，自應依法論科
    。
二、查被告甲○○以踰越窗戶之方式，進入夜間無人居住之「天
    王宮」神壇內竊取財物，故核其所為，均係犯刑法第321 條
    第1項第2款之踰越安全設備竊盜罪（起訴書中雖指被告係犯
    刑法第320條第1項之竊盜罪，然業經公訴檢察官當庭更正起
    訴法條為同法第321條第1項第2款之加重竊盜罪）；再被告
    有如事實欄第一段所載犯罪科刑執行情形，有臺灣高等法院
    被告前案紀錄表一份在卷足憑；其於受徒刑執行完畢後，5
    年內故意再犯本件有期徒刑以上之上開二罪，均應依刑法第
    47條第1項規定論以累犯，並各加重其刑。被告所犯上開二
    次竊盜犯行，犯罪時間相隔1月以上，顯然犯意各別，應予
    分論併罰。原審同此認定，援引刑法第321條第1項第2款、
    第47條第1項、第51條第5款，中華民國96年罪犯減刑條例第
    2條第1項第3款、第7條規定，並審酌被告因缺錢花用，見有
    機可乘而恣意竊取他人之財物，足見其全然蔑視國家法令、
    亦缺乏對他人財產權之尊重，兼衡其犯罪之動機、目的、竊
    取之財物價值及被告犯罪後態度等一切情狀，分別就其2次
    竊盜犯行各量處有期徒刑10月。另以被告上開二次竊盜行為
    ，犯罪時間均在96年4月24日以前，雖因傳拘未到而於97年1
    月31日發布通緝，並於同年7月15日在臺北縣土城市經警緝
    獲，然該發佈通緝時間係在96年7月16日中華民國96 年罪犯
    減刑條例施行後，是就上揭犯2次竊盜罪行部分，顯非同條
    例第5條所定不得減刑情形，故就被告所犯前揭二罪均予以
    減其宣告刑二分之一，並定應執行有期徒刑10月，以資懲儆
    。認事用法均無違誤，量刑亦屬妥適。被告上訴推翻其於警
    訊及原審之自白，為無理由，自應予以駁回。
據上論斷，應依刑事訴訟法第368條，判決如主文。
本案經檢察官王清杰到庭執行職務。
中    華    民    國    97    年    11    月    18   日
                  刑事第二十二庭審判長法  官  何菁莪
                                      法  官  洪于智
                                      法  官  江振義
以上正本證明與原本無異。
不得上訴。
                                      書記官  陳媛容
中    華    民    國    97    年    11    月    18    日
附錄：本案論罪科刑法條全文
中華民國刑法第321條
（加重竊盜罪）
犯竊盜罪而有左列情形之一者，處六月以上、五年以下有期徒刑
：
一、於夜間侵入住宅或有人居住之建築物、船艦或隱匿其內而犯
    之者。
二、毀越門扇、牆垣或其他安全設備而犯之者。
三、攜帶兇器而犯之者。
四、結夥三人以上而犯之者。
五、乘火災、水災或其他災害之際而犯之者。
六、在車站或埠頭而犯之者。
    前項之未遂犯罰之。


司法院資訊處製作；財團法人民間司法改革基金會備份。
